【裁判字號】    97,易,272
【裁判日期】    970331
【裁判案由】    竊盜
【裁判全文】
臺灣彰化地方法院刑事判決               97年度易字第272號
公  訴  人  臺灣彰化地方法院檢察署檢察官
被      告  甲○○
上列被告因竊盜案件，經檢察官提起公訴（97 年度偵字第651號
），本院依簡式審判程序判決如下：
    主    文
甲○○竊盜，累犯，處有期徒刑肆月，如易科罰金，以新臺幣壹
仟元折算壹日，扣案之手機壹支沒收。
    事    實
一、甲○○前因竊盜案件，經臺灣苗栗地方法院以91年度易字第
    392 號判決判處有期徒刑5 月，得易科罰金確定，又因竊盜
    案件，經臺灣臺中地方法院以92年度沙簡字第183 號判決判
    處有期徒刑3 月，得易科罰金確定，再因竊盜案件，經臺灣
    士林地方法院以93年度易緝字第16號判決有期徒刑10月確定
    ，上開罪刑經入監接續執行後，於民國（下同）94年6 月30
    日縮刑期滿執行完畢。詎猶不知悛悔，因缺錢花用，竟意圖
    為自己不法之所有，欲利用彰化縣第2 選區第7 屆立法委員
    候選人邱創進於97年1 月7 日下午，在彰化縣彰化市○○路
    146 號前廣場造勢，人潮擁擠之機會，下手扒竊前往參加造
    勢民眾之財物，先於97年1 月7 日當天下午，自臺中縣沙鹿
    鎮搭乘火車至位於彰化縣彰化市之彰化火車站後，再搭計程
    車前往上開候選人之造勢會場，並於同日晚間10時許，徒手
    竊取參與前揭造勢活動之民眾乙○○所有、置放於其右後褲
    袋內之皮夾（內含身分證1 張、新臺幣3,700 元）1 只，得
    手後，因為乙○○所發現，甲○○遂將該皮夾丟於地面，急
    欲離去，惟仍經在場維持秩序之員警當場查獲，並扣得前開
    皮夾1 只、甲○○所有之手機1 支在案。
二、案經彰化縣警察局彰化分局報請臺灣彰化地方法院檢察署檢
    察官偵查起訴。
    理    由
一、除被告所犯為死刑、無期徒刑、最輕本刑為3 年以上有期徒
    刑之罪或高等法院管轄第1 審案件者外，於前條第1 項程序
    進行中，被告先就被訴事實為有罪之陳述時，審判長得告知
    被告簡式審判程序之旨，並聽取當事人、代理人、辯護人及
    輔佐人之意見後，裁定進行簡式審判程序；除簡式審判程序
    及簡易程序案件外，第1 審應行合議審判，刑事訴訟法第27
    3 條之1 第1 項、第284 條之1 分別定有明文。本件被告甲
    ○○所涉均係死刑、無期徒刑、最輕本刑為3 年以上有期徒
    刑之罪或高等法院管轄第一審案件以外之罪，並於本院行準
    備程序時均就被訴事實為有罪之陳述，本院合議庭依前揭規
    定，經評議結果，裁定改由受命法官獨任行簡式審判程序，
    合先敘明。
二、上開事實，業據被告甲○○於偵訊、本院準備程序及審理中
    坦承不諱（見臺灣彰化地方法院檢察署97年度偵字第651 號
    卷第11、12頁，本院97年度易字第272 號卷第22、28-30 頁
    ），核與證人即被害人乙○○於警詢中所為之證述相符（見
    彰化縣警察局彰化分局彰警分偵字第0970000896號卷第12-1
    4 頁），且有贓物認領保管單1 紙、照片2 張、通聯記載 1
    紙在卷可稽（見彰化縣警察局彰化分局彰警分偵字第097000
    0896號卷第23、26-28 頁），及前揭皮夾1 只、手機1 支扣
    案可佐（見臺灣彰化地方法院檢察署97年度偵字第651 號卷
    第7 頁），足認被告上開自白，確與事實相符，本案事證明
    確，被告犯行堪以認定，應予依法論科。
三、按動產竊盜罪之成立，必以他人所有之財物移轉於自己所持
    為其要件之一，若僅因圖得不法利益，使他人喪失財物而未
    嘗取為自己所持，即與該罪之成立要件不符；又按竊盜罪既
    遂與未遂之區別，應以所竊之物已否移入自己權力支配之下
    為標準，若已將他人財物移歸自己所持，即應成立竊盜既遂
    罪，至其後將已竊得之物遺棄逃逸，仍無妨於該罪之成立。
    （最高法院18年上字第177 號、17年上字第509 號判例意旨
    參照）。查被告甲○○竊得被害人乙○○之皮夾後，將該皮
    夾丟在地下，並踢到一邊等情，經被告於警詢時陳稱明確（
    見彰化縣警察局彰化分局彰警分偵字第0970000896 號卷第9
    頁），亦經被害人於警詢時證述甚明（見彰化縣警察局彰化
    分局彰警分偵字第0970000896號卷第13頁），堪認被告已將
    他人財物移入自己實力支配下無訛。核其所為，係犯刑法第
    320 條第1 項之普通竊盜罪。被告前因竊盜案件，經臺灣苗
    栗地方法院以91年度易字第392 號判決判處有期徒刑5 月，
    得易科罰金確定，又因竊盜案件，經臺灣臺中地方法院以92
    年度沙簡字第183 號判決判處有期徒刑3 月，得易科罰金確
    定，再因竊盜案件，經臺灣士林地方法院以93年度易緝字第
    16號判決有期徒刑10月確定，上開罪刑經入監接續執行後，
    於94年6 月30日縮刑期滿執行完畢，此有臺灣高等法院被告
    前案紀錄表、臺灣彰化地方法院檢察署刑案資料查註查紀錄
    表各1 份附卷可考，被告於有期徒刑執行完畢後，5 年內故
    意再犯本件有期徒刑以上之罪，為累犯，應依刑法第47條第
    1 項規定加重其刑。爰審酌被告屢次竊盜之素行，及不思循
    正當途徑獲取所需，任意竊取他人財物，侵害他人權益非微
    ，惟考量被告行竊之手段、次數，所得財物之價值，與犯後
    坦承犯行，且竊得之財物已歸還予被害人、被害人表示沒有
    意見（見本院97年度易字第272 號卷第30頁）等一切情狀，
    量處如主文所示之刑，並諭知易科罰金之折算標準。另本件
    被告犯罪之時間係在96年4 月24日以後，並不符合中華民國
    96年罪犯減刑條例所定之減刑要件，尚無依該條例規定予以
    減刑之餘地。至扣案之皮夾1 只，係被告竊盜所得之物，為
    被害人所有，業經領回，有贓物認領保管單1 紙在卷足憑（
    見彰化縣警察局彰化分局彰警分偵字第0970000896號卷第23
    頁），非屬違禁物，爰不另為沒收之諭知；扣案之手機1 支
    則係被告所有，用以聯繫、得知本案行竊地點訊息所用之物
    ，據被告自承在卷（見本院97年度易字第272 號卷第29頁）
    ，爰依刑法第38條第1 項第2 款之規定，併予宣告沒收。
據上論斷，應依刑事訴訟法第273 條之1 第1 項、第299 條第 1
項前段，刑法第320 條第1 項、第47條第1 項，第41條第1 項前
段、第38條第1 項第2 款，刑法施行法第1 條之1 第1 項、第 2
項前段，判決如主文。
本案經檢察官陳茂榮到庭執行職務。
中    華    民    國    97    年     3    月    31    日
                          刑事第三庭  法  官  林秉暉
以上正本證明與原本無異。
如不服本判決，應於判決送達後10日內，向本院提出上訴書狀，
上訴書狀應「敘述具體上訴理由」，並按他造當事人之人數附繕
本。「切勿逕送上級法院」。
告訴人或被害人對於判決如有不服具備理由請求檢察官上訴者，
其上訴期間之計算係以檢察官收受判決正本之日期為準。
中    華    民    國    97    年    3     月    31    日
                                      書記官  梁高賓
附錄本案論罪科刑法條全文：
中華民國刑法第320條第1項
意圖為自己或第三人不法之所有，而竊取他人之動產者，為竊盜
罪，處 5 年以下有期徒刑、拘役或500元以下罰金。


司法院資訊處製作；財團法人民間司法改革基金會備份。
